【裁判字號】    92,易緝,272
【裁判日期】    921212
【裁判案由】    電子遊戲場業管理條例
【裁判全文】
臺灣高雄地方法院刑事判決             九十二年度易緝字第二七二號
    公  訴  人  臺灣高雄地方法院檢察署檢察官
    被      告  乙○○
右列被告因違反電子遊戲場業管理條例案件，經檢察官聲請以簡易判決處刑（九十一
年度偵字第六三二九號、第七八○八號），本院高雄簡易庭認不宜逕以簡易判決處刑
（九十一年度雄簡字第六八七號），移由本院刑事庭改依通常程序審理，前於本院審
理中因被告逃匿經通緝報結（九十二年度易字第八九八號），嗣於緝獲後續行審理，
本院依簡式審判程序審理判決如左：
    主  文
乙○○共同違反未依電子遊戲場業管理條例規定辦理營利事業登記者，不得經營電子
遊戲場業之規定，累犯，處拘役拾日，如易科罰金，以佰元折算壹日。扣案電子
遊戲機「龍鳳」、「超級金龍鳳」、「春秋二代」、「金象王」、「動物柏青樂」各
壹台（（各含ＩＣ板壹塊合計伍塊），機台內現金新臺幣伍佰陸拾元，均沒收。
    事 實
一、乙○○曾於民國八十六年間犯有違反麻醉藥品管理條例案件，經法院判處有期徒
    刑四月，如易科罰金，以三百元折算一日確定，甫於八十七年一月二十三日易科
    罰金執行完畢（構成累犯）。緣廖文海（業由本院另以九十二年度易字第八九八
    號刑事判決判處免訴確定在案）明知未依電子遊戲場業管理條例辦理營利事業登
    記者，不得經營電子遊戲場業，竟仍自九十一年三月十一日起，以月薪新臺幣（
    下同）一萬八千元之代價，僱請有犯意聯絡之乙○○擔任店員，未經向主管機關
    高雄市政府建設局申請設立登記，擅自在高雄市○○區○○路十四號群有商行（
    市招為界揚超商），擺設電子遊戲機「龍鳳」、「超級金龍鳳」、「春秋二代」
    、「金象王」、「動物柏青樂」各一台等共計五台供不特定人打玩，而共同經營
    電子遊戲場業。嗣於九十一年三月二十一日十四時四十分許，為警當場查獲，並
    扣得廖文海所有並擺設之「龍鳳」、「超級金龍鳳」、「春秋二代」、「金象王
    」、「動物柏青樂」等電子遊戲機共五台，及機臺內現金五百六十元等物。
二、案經高雄市政府警察局小港分局報告臺灣高雄地方法院檢察署檢察官偵查聲請以
    簡易判決處刑。
    理  由
一、本案被告所犯違反電子遊戲場業管理條例第十五條、第二十二條之罪，其法定刑
    為死刑、無期徒刑、最輕本刑為三年以上有期徒刑以外之罪，於準備程序進行中
    ，被告就被訴事實為有罪之陳述，經受命法官告知簡式審判程序之要旨及經被告
    同意適用簡式審判程序後，本院合議庭裁定本案由受命法官獨任進行簡式審判程
    序審理在卷，合先敘明。
二、訊據被告乙○○對右揭犯罪事實供認不諱，核與同案被告廖文海前於本院九十二
    年度易字第八九八號刑事案件審理中供述之情節相符，且有高雄市政府警察局小
    港分局營業場所臨檢紀錄表、高雄市政府營利事業登記證各一紙、現場照片六幀
    附於警卷足參，及扣案同案被告廖文海所有並擺設之電子遊戲機「龍鳳」、「超
    級金龍鳳」、「春秋二代」、「金象王」、「動物柏青樂」各一台等共計五台，
    及機臺內現金五百六十元等物可資佐證，足認被告之自白核與與事實相符。事證
    明確，被告右揭違反電子遊戲場業管理條例之犯罪事實洵堪認定，應予依法論科
    。
三、按電子遊戲場業管理條例第四條第一項前段規定「本條例所稱電子遊戲機，指利
    用電、電子、電腦、機械或其他類似方式操縱，以產生或顯示聲光、影像、圖案
 、動作之遊戲機具」。次按所謂「經營電子遊戲場業」，並不以專營或主要營業
    為設置電子遊戲機，經不特定人娛樂之營利事業為限，業經主管機關經濟部於八
    十九年九月十九日以經（八九）商字第八九二一八一五八號函釋明確，應以被告
    是否有經營此事業為準，縱被告所營事業雖非主要或專營電子遊戲機，仍有同條
    例之適用。次按電子遊戲場業管理條例第十五條規定之立法意旨係為健全電子遊
    者，不得經營電子遊戲場業，是以騎樓、走道、寺廟、補習班等場所，自不得設
    置電子遊戲機營業，此亦有經濟部八十九年三月七日經（八九）商字第八九○○
    五五二一號函釋一紙在卷可參。被告張心懿、王章丞均明知未經主管機關許可，
    並辦理營利事登記者，不得經營電子遊戲場業，故核被告乙○○之所為，係犯違
    反電子遊戲場業管理條例第二十二條、第十五條之違反未依電子遊戲場業管理條
    例規定辦理營利事業登記者，不得經營電子遊戲場業之規定罪。被告與同案共犯
    廖文海二人就上開犯行間，係有犯意之聯絡與行為之分擔，為共同正犯。又被告
    曾於八十六年間犯有違反麻醉藥品管理條例案件，經法院判處有期徒刑四月，如
    易科罰金，以三百元折算一日確定，甫於八十七年一月二十三日易科罰金執行完
    畢，有臺灣高等法院被告全國前案紀錄表一紙附卷可稽，其於前受有期徒刑之執
    行完畢後五年以內，再犯本案有期徒刑以上之罪，為累犯，應依刑法第四十七條
    之規定，加重其刑。爰審酌被告現年二十五歲，教育程度為高職肄業，係受僱於
    同案共犯廖文海為店員，受僱之時間僅約十天，且所擺設之電子遊戲機為五台，
    擺設之時間僅約十天即被查獲，犯罪所生之危害尚非巨大等一切情狀，爰酌情量
    處如主文所示之刑，並諭知易科罰金折算之標準，以資懲儆。扣案而責付交由被
    告保管之電子遊戲機具「龍鳳」、「超級金龍鳳」、「春秋二代」、「金象王」
    、「動物柏青樂」等共五台（詳警卷），及機臺內現金五百六十元等物，為同案
    共犯廖文海所有與被告供犯本罪所用及犯罪所得之物，業據被告供明在卷，爰併
    依刑法第三十八條第一項二款、第三款之規定，均宣告沒收。
據上論斷，應依刑事訴訟法第四百五十二條、第二百七十三條之一第一項、第二百八
十四條之一、第二百九十九條第一項前段，電子遊戲場業管理條例第二十二條、第十
五條，刑法第十一條前段、第二十八條、第四十一條第一項前段、第四十七條、第三
十八條第一項第二款、第三款，罰金罰鍰提高標準條例第二條，判決如主文。
本案經檢察官甲○○到庭執行職務。
中      華      民      國      九十二      年    十二    月    十二    日
                                    臺灣高雄地方法院刑事第六庭
                                      法  官  柯  盛  益
右正本證明與原本無異。
如不服本判決，應於判決送達後十日內，向本院提出上訴狀。
                                      書記官  陳  昱  良
中      華      民      國      九十二      年    十二    月    十二    日
附錄本案判決論罪科刑法條全文
電子遊戲場業管理條例第二十二條：
違反第十五條規定者，處行為人一年以下有期徒刑、拘役或科或併科新台幣五十萬元
以上二百五十萬元以下罰金。
電子遊戲場業管理條例第十五條：
未依本條例規定辦理營利事業登記者，不得經營電子遊戲場業。


司法院資訊處製作；財團法人民間司法改革基金會備份。
